【裁判字號】    97,台上,4386
【裁判日期】    970911
【裁判案由】    違反毒品危害防制條例
【裁判全文】
最高法院刑事判決            九十七年度台上字第四三八六號
上  訴  人  甲○○
上列上訴人因違反毒品危害防制條例案件，不服台灣高等法院中
華民國九十七年六月三十日第二審判決（九十七年度上訴字第二
八二三號，起訴案號：台灣板橋地方法院檢察署九十六年度毒偵
字第八０五九號），提起上訴，本院判決如下：
    主  文
上訴駁回。
    理  由
按刑事訴訟法第三百七十七條規定，上訴於第三審法院，非以判
決違背法令為理由，不得為之。是提起第三審上訴，應以原判決
違背法令為理由，係屬法定要件。如果上訴理由書狀並未依據卷
內訴訟資料，具體指摘原判決不適用何種法則或如何適用不當，
或所指摘原判決違法情事，顯與法律規定得為第三審上訴理由之
違法情形，不相適合時，均應認其上訴為違背法律上之程式，予
以駁回。又依刑事訴訟法第三百五十條、第三百六十一條、第三
百六十二條、第三百六十七條規定，不服地方法院之第一審判決
，提起第二審上訴者，須提出上訴書狀，並應敘述具體理由，為
上訴必備之程式。所稱具體理由，必係依據卷內既有訴訟資料或
提出新事證，指摘或表明第一審判決有何採證認事、用法或量刑
等足以影響判決本旨之不當或違法，而構成應予撤銷之具體事由
，始克相當（例如：依證據法則，具體指出原判決所採證據何以
不具證據能力，或依卷證資料，明確指出原判決所為證據證明力
之判斷如何違背經驗、論理法則）；如未依上揭意旨指出具體事
由，即屬未敘述具體理由，所提第二審上訴不合法律上之程式，
得不經言詞辯論，由第二審法院予以判決駁回。本件上訴人甲○
○因施用第一級毒品（累犯），不服第一審所為科刑判決，提起
第二審上訴，雖形式上提出上訴理由，然僅謂其已參加美沙酮戒
毒方法，成效極好，生活作息正常，亦有工作，請求更為適法之
判決云云，對於第一審判決究有何具體事由，致判決不當或違法
，並無一語涉及，有其上訴理由狀在原審卷內可憑。依上開說明
，上訴人之第二審上訴並未具備得上訴第二審之具體理由，原審
以其第二審上訴不合法律上程式，不經言詞辯論，予以駁回，於
法尚無不合。上訴意旨並未依據卷內資料具體表明原判決如何違
背法令，所言上訴人係因一時意志不堅而有本件犯行云云，顯與
法定得為第三審上訴理由之違法情形不相適，自非合法之第三審
上訴理由。本件上訴違背法律上之程式，應予駁回。
據上論結，應依刑事訴訟法第三百九十五條前段，判決如主文。
中    華    民    國  九十七  年    九    月   十一   日
                      最高法院刑事第十一庭
                          審判長法官  花  滿  堂
                                法官  黃  正  興
                                法官  陳  東  誥
                                法官  林  錦  芳
                                法官  洪  昌  宏
      本件正本證明與原本無異
                                      書  記  官
中    華    民    國  九十七  年    九    月   十五   日
                                                      v


司法院資訊處製作；財團法人民間司法改革基金會備份。
